臺灣基隆地方法院刑事判決　　　　　　　96年度訴字第1012號
公　訴　人　臺灣基隆地方法院檢察署檢察官
被　　　告　乙○○
上列被告因違反毒品危害防制條例案件，經檢察官提起公訴（9
6年度毒偵字第2471、2446號），於本院準備程序進行中，被告
就被訴之事實為有罪之陳述，本院合議庭乃裁定由受命法官依簡
式審判程序進行審理，並判決如下：
    主  文
乙○○犯附表編號(1)、(2)施用第一級毒品罪，均累犯，各處如附
表(1)、(2)「科刑」欄所示之刑，扣案之第一級毒品海洛因壹小包
（驗餘後淨重零點貳壹公克）併同難以析離之塑膠包裝袋壹只，
均沒收銷燬之；扣案之注射針筒壹支沒收。又犯附表編號(1)、(2)
施用第二級毒品罪，均累犯，各處如附表編號(1)、(2)「科刑」欄
所示之刑。應執行有期徒刑壹年。扣案之第一級毒品海洛因壹小
包（驗餘後淨重零點貳壹公克）併同難以析離之塑膠包裝袋壹只
，沒收銷燬之；扣案之注射針筒壹支沒收沒收。
    事　實
一、遭進榮前曾因施用毒品案件，經觀察、勒戒後，認有繼續施
    用毒品之傾向，經法院裁定續送強制戒治，於民國90年10月
    2 日執行完畢出監，並由臺灣桃園地方法院檢察署檢察官於
    90年10月23日以90年度戒偵字第1008號為不起訴處分確定。
    嗣又因施用毒品案件，經臺灣嘉義地方法院裁定送強制戒治
    （俟於92年7月10日停止戒治交付保護管束，於93年1月9 日
    因法律修正而執行完畢出監），並由臺灣嘉義地方法院於92
    年1月28日，以91年度訴字第656號判處有期徒刑10月確定，
    與其所犯竊盜案件所處之有期徒刑1年4月、所犯傷害等案件
    所處之有期徒刑1年2月，接續執行，於95年2月28 日縮刑期
    滿執行完畢。詎其猶不知戒除毒癮，復基於施用第一、二級
    毒品之犯意，於附表所示之時間、地點，以附表所示之方式
    ，分別施用第一級毒品海洛因及第二級毒品安非他命，嗣為
    警於附表所示之時間、地點查獲，並扣得如附表所示之物品
    ，並於經其同意採驗尿液結果，分別呈如附表所示之毒品代
    謝物陽性反應。
二、案經基隆市警察局刑警大隊報告臺灣基隆地方法院檢察署檢
    察官偵查起訴。
    理  由
一、程序事項：
    本件被告乙○○所犯者非為死刑、無期徒刑、最輕本刑為3
    年以上有期徒刑之罪或高等法院管轄第一審案件，其於準備
    程序進行中，先就被訴事實為有罪之陳述，經告知其簡式審
    判程序之旨，並聽取公訴人、被告之意見後，本院依刑事訴
    訟法第273條之1第1 項之規定，裁定由受命法官獨任進行簡
    式審判程序，合先敘明。
二、認定事實所依據之證據及理由：
    (一)被告自白：被告於本院審理中自白其於附表所示之時間、
      地點施用第一級毒品海洛因及第二級毒品安非他命多次之
      犯行事實，其任意自白核與下列事證相符，應堪採為證據
      。
    (二)尿液檢驗結果：
      臺灣尖端先進生技醫藥股份有限公司濫用藥物檢驗報告2
      紙（分別附於96年度毒偵字第2446號偵查卷第8頁、96年
      度毒偵字第2471號偵查卷第26頁），檢驗結果分別呈如附
      表所示之毒品代謝物陽性反應。
    (三)扣案白粉檢驗結果：
      法務部調查局96年8月10日調科壹字第09623060810號鑑定
      書乙紙（附於96年度毒偵字第2471號偵查卷第34頁）：送
      驗檢品1包含第一級第6項毒品海洛因成分，淨重0.21公克
      ，空包裝重0.21公克。
    (四)扣案之注射針筒1支（詳96年度毒偵字第2471號偵查卷第2
      8頁扣押物品清單）。
    (五)臺灣高等法院被告全國前案紀錄表附卷可參，足認被告確
      有如事實所載之觀察、勒戒、強制戒治及徒刑之執行等事
      實。
三、論罪及科刑之理由：
  (一)查海洛因、安非他命係毒品危害防制條例所列管之第一級及
    第二級毒品，此為該條例第2條第2項第1款及第2款所明定。
    核被告所為，係分別犯毒品危害防制條例第10條第1 項之施
    用第一級毒品罪及同條例第10條第2 項之施用第二級毒品罪
    。被告各次持有第一級及第二級毒品以供其各次施用，其持
    有之低度行為應為其施用之高度行為所吸收，均不另論罪。
    又被告多次施用毒品之行為，均係為滿足各該次之毒癮，於
    滿足毒癮後，該次行為即已完成，是各次均為各自獨立之行
    為，各具獨立性，其前後次施用毒品行為間，自無密切不可
    分之關係，各自獨立構成同一施用毒品罪責，應予分論併罰
    。
  (二)被告曾有如前所述之犯罪科刑及刑之執行情形，此有臺灣高
    等法院被告前案紀錄表可稽，其於有期徒刑執行完畢後，5
    年內故意再犯本件最重本刑有期徒刑之罪，均構成為累犯，
    均應依刑法第47條第1 項規定論以累犯，並依法加重其刑。
  (三)爰審酌立法院於86年10月30 日三讀通過於87年5月20日公布
    ，同年月22日生效之毒品危害防制條例，該條例對於施用毒
    品之被告改以治療、矯治為目的，非重在處罰，是被告違反
    本罪實係基於「病患性」行為，而對他人甚少損害，然被告
    前曾因施用毒品，經送觀察、勒戒、強制戒治及判決執行，
    有上開前案紀錄表為憑，素行非佳，經警查獲後仍未戒絕，
    如前次輕度量刑就被告言已無法收矯治之效在衡量被告其餘
    犯罪之動機、目的、犯罪時所受之刺激、犯罪之手段、犯人
    之生活狀況、品行、智識程度、犯罪所生之危險或損害、犯
    罪後之態度等一切情狀，分別判處如附表一所示之刑，並依
    刑法第51條第5款規定，定其應執行之刑。
  (四)扣案之第一級毒品海洛因1小包（驗餘後淨重0.21 公克）併
    同難以析離之塑膠包裝袋1 只，均為查獲之毒品（蓋無論以
    何種方式分離包裝袋與其內裝之毒品，包裝袋內均會有極微
    量毒品殘留，故上述包裝袋共1 只應整體視為查獲毒品，一
    併依前揭規定宣告沒收銷燬之，參見最高法院95年度臺上字
    第37 39號、第7354 號判決），應依毒品危害防制條例第18
    條第1項前段之規定，宣告沒收銷燬之。至扣案之注射針筒1
    支，係犯罪行為人即被告所有且係供其施用第一級毒品海洛
    因所用之物，業據被告供明在卷，爰均依刑法第38條第1 項
    第2款規定宣告沒收。
四、據上論斷，應依刑事訴訟法第273條之1第1項、第299條第1
    項前段，毒品危害防制條例第10條第1項、第2項、第23條第
    2 項、第18條第1項前段，刑法第11條前段、第47項第1項、
    第38條第1項第2款、第51條第5款，判決如主文。
本案經檢察官甲○○到庭執行職務。
中　　華　　民　　國　　96　　年　　12　　月　　19　　日
                  刑事第三庭法    官  林淑鳳
以上正本證明與原本無異。
如不服本判決應於收受本判決後10日內向本院提出上訴書狀，其
未敘述上訴理由者，並得於提起上訴後10日內向本院補提理由書
狀（均須按他造當事人之人數附繕本）「切勿逕送上級法院」。
中　　華　　民　　國　　96　　年　　12　　月　　21　　日
                            書 記 官  郭廷耀
附錄論罪法條：
毒品危害防制條例第10條第1、2項
施用第一級毒品者，處 6 月以上 5 年以下有期徒刑。
施用第二級毒品者，處 3 年以下有期徒刑。
毒品危害防制條例第18條第1項前段
查獲之第一、二級毒品及專供製造或施用第一、二級毒品之器具
，不問屬於犯人與否，均沒收銷燬之；查獲之第三、四級毒品及
製造或施用毒品之器具，無正當理由而擅自持有者，均沒入銷燬
之。
附表
┌──┬────┬─────┬──────┬────┬─────┐
│編號│犯罪時間│ 查獲時間 │ 施用方式   │查扣物品│ 科刑     │
│ 及 │   及   │    及    │            │及驗尿報│          │
│案號│犯罪地點│ 地    點 │            │告      │          │
├──┼────┼─────┼──────┼────┼─────┤
│(1) │96年9月 │96年9月10 │海洛因：以注│尿液呈安│有期徒刑柒│
│96年│8日15時 │日16時50分│射針筒注射方│非他命、│月。      │
│度毒│許      │許        │式施用。    │甲基安非│          │
│偵字│        │臺北縣瑞芳│            │他命、嗎│          │
│第24│臺北縣瑞│鎮吉慶國小│安非他命：以│啡、可待│有期徒刑│
│46號│芳鎮四腳│旁        │玻璃球燒烤方│因陽性反│月。      │
│    │亭橋下  │          │式施用。    │應。    │          │
├──┼────┼─────┼──────┼────┼─────┤
│(2) │96年10月│96年10月4 │海洛因：同上│海洛因1 │有期徒刑柒│
│96年│4日14時 │日15時40分│方式。      │小包，淨│月        │
│毒偵│許      │許        │            │重0.21公│          │
│字第│        │臺北縣瑞芳│安非他命：同│克、注私│          │
│2471│在臺北縣│鎮○○路23│上方式      │針筒1支 │有期徒刑│
│號  │瑞芳鎮月│巷巷口前  │            │。      │月。      │
│    │眉路某土│          │            │尿液呈安│          │
│    │地公廟廁│          │            │非他命、│          │
│    │所內    │          │            │甲基安非│          │
│    │        │          │            │他命、嗎│          │
│    │        │          │            │啡、可待│          │
│    │        │          │            │因陽性反│          │
│    │        │          │            │應。    │          │
└──┴────┴─────┴──────┴────┴─────┘
